Inventaris van het archief van het Nederlandse Gezantschap, later de Ambassade in Birma, 1955-1974
Nationaal Archief, Den Haag
- Geheim archief, II.
  - Economie, 6
    - Stukken betreffende het ontvangen van economische en technische hulpverlening van China aan Birma., 1958-1964; 236; 1 omslag
  - Staatskunde, landsverdediging, internationale organisaties, 9
    - Stukken betreffende de binnenlandse ontwikkelingen in Birma., 1950-1964; 237-241; 2 pakken en 3 omslagen
      - Ontwikkelingen in de binnenlandse politiek in Birma. 1955-1964, 237-239
        - Algemeen. 1955, 237; pak
        - Algemeen. 1962-1964, 238; pak
        - Staatsgreep in Birma door generaal Ne Win, 1962, 239
      - Assessment van het leger van Birma, 1950 - 1961, 240
      - Overzicht van de bevindingen van Birma op het gebied van kernfysica, 1955, 241
    - Stukken betreffende de diplomatieke betrekkingen van Birma met het buitenland., 1949-1967; 242-260; 2 pakken en 17 omslagen
      - Diverse landen, 1954 - 1964, 242; pak
      - China. Algemeen, 1955 - 1964, 243; pak
      - China. De proefexplosie van een kernbom op 9 mei 1966 van China, 1965 - 1967, 244
      - China. Maatregelen van China inzake de eventuele repatriëring van Chinezen van overzee, 1959, 245
      - Duitsland, 1960 - 1961, 246
      - India, 1959 - 1964, 247
      - Indonesië. 1949-1955, 248
      - Indonesië. 1963-1964, 249
      - Japan, 1954 - 1963, 250
      - Joegoslavië, 1955 - 1963, 251
      - Laos, 1961, 252
      - Nederland. Algemeen, 1957 - 1960, 253
      - Nederland. Nieuw-Guinea, 1955 - 1962, 254
      - Pakistan en India, 1965, 255
      - Thailand, 1955 - 1964, 256
      - Vietnam, 1955 - 1965, 257
      - Maatregelen van de IJzeren-Gordijnlanden inzake de eventuele repatriëring van overzee landgenoten, 1955, 258
      - Vliegincident met een vliegtuig uit Formosa boven Thailand, 1961, 259
      - Demonstraties van communistische studenten gericht tegen Nederland, 1962, 260
    - Stukken betreffende de relatie van Birma tot de Verenigde Naties (VN)., 1955-1966; 261-263; 3 omslagen
      - Algemeen, 1955 - 1966, 261
      - International Gerechtshof in Den Haag, 1955 - 1962, 262
      - Veiligheidsraad, 1958 - 1964, 263
    - Stukken betreffende de deelname van Birma aan internationale conferenties., 1958-1964; 264-266; 3 omslagen
      - Aziatische Socialistische Conferentie te Nepal, 1958 - 1960, 264
      - Conferenties van de Organisatie van Niet-Gebonden Landen (NGL) te Algiers, een organisatie die in september 1961 werd opgericht onder impuls van Egypte, Joegoslavië, Indonesië en India, om de landen te verenigen die zich niet gebonden voelden aan de twee grote bestaande blokken uit de Koude Oorlog, met name het Westen en het Oostblok. 1961-1964, 265-266
        - Economische en politieke conferentie, 1961 - 1964, 265
        - Topconferentie te Belgrado, 1961 - 1964, 266